# 稀释每股收益

提问人：远方的天空 123 时间：2016-11-24 14:46:26
陈版您好，有个问题向您请教下，关于稀释每股收益，当发行认股权证时，根据准则讲解，可以将其视为两部分，一部分是按照平均市场价发行的普通股，这部分普通股由于是按照市价发行，导致企业经济资源流入与普通股股数同比例增加，既没有稀释作用也没有反稀释作用，不影响每股收益金额，另一部分是对价发行的普通股，这部分普通股由于是无对价发行，企业可以利用的经济资源没有增加，但发行在外普通股股数增加，因此具有稀释性。问题是，对于按市价发行的部分，虽然带来了经济资源流入，但是并不增加分子的净利润，但是分母却会增加，为什么认为该部分没有稀释性呢？

回答人：chenyiwei
不能完全从静态角度分析净利润的变动。如果企业按市价发行股份，取得现金等经济资源，是可以将其运用于自身生产经营活动中产生效益的，因此不能简单地认为净利润没有增加。